【裁判字號】    95,交訴,97
【裁判日期】    950621
【裁判案由】    公共危險等
【裁判全文】
臺灣臺南地方法院刑事判決              95年度交訴字第97號
公  訴  人  臺灣臺南地方法院檢察署檢察官
被      告  丁○○
                    （現另案在臺南分監執行）
上列被告因公共危險等案件，經檢察官提起公訴（95年度偵字第
4043號），被告就犯罪事實為有罪之陳述，經本院裁定進行簡式
審判程序，本院判決如下：
    主  文
丁○○因過失傷害人，累犯，處有期徒刑伍月；又駕駛動力交通
工具肇事，致人受傷而逃逸，累犯，處有期徒刑捌月。應執行有
期徒刑拾壹月。
    事  實
一、丁○○考領有小型車普通駕駛執照，其於民國90年間曾因施
    用第一級毒品罪，經臺灣彰化地方法院以90年度訴字第713
    號刑事判決判處有期徒刑7月確定，並於92年2月1日執行完
    畢。其在94年11月27日下午4時5分許，駕駛其向蔡文豐所借
    得之牌照號碼5V-6717號自小客車（該車之所有人為蔡文豐
    之母親黃現），沿國道三號高速公路內側車道由南向北行駛
    ，於行經國道三號高速公路北上396.8公里處欲超越前車時
    ，其原應注意汽車行駛時，駕駛人應注意車前狀況，並應注
    意汽車在行駛途中，不得驟然或任意變換車道，如欲超越前
    車或變換車道時，應先顯示方向燈告知前後車輛，並保持安
    全距離及間隔，方得超越或變換車道，且當時天候晴、日間
    自然光線、柏油路面乾燥、無缺陷、無障礙物，視距良好，
    客觀上又無不能注意之情形，其為超同車道之前車，竟疏於
    注意車前狀況，驟然變換車道，於切換至外側車道時，復未
    注意保持安全距離，而自後追撞前面行駛於外側車道由甲○○所駕駛之7012-LV號自小客車（車內搭載甲○○之配偶乙○○○），以致7012-LV號自小客車失控翻覆，甲○○因而
    受有頭頸部外傷及左肩挫傷等傷害；乙○○○則受有頭頸部
    外傷之傷害，丁○○所駕駛之5V-6717號自小客車之前保險
    桿及號牌1面亦掉落在高速公路上，詎丁○○於駕車肇事致
    甲○○及乙○○○受傷後，竟因自己另案通緝，為免遭警逮
    捕而未停車處理，反而駕車加速逃逸，嗣經警依據上開掉落
    之車牌，循線查獲丁○○。
二、案經甲○○及乙○○○訴由內政部警政署國道公路警察局第
    五警察隊報請臺灣屏東地方法院檢察署檢察官呈請臺灣高等
    法院檢察署檢察長令轉臺灣臺南地方法院檢察署檢察官偵查
    起訴。
    理  由
一、本件係經被告丁○○於準備程序當庭表示認罪，而經本院裁
    定以簡式審判程序加以審理，則依據刑事訴訟法第273條之2
    、同法第159條第2項之規定，不適用傳聞法則有關限制證據
    能力之相關規定。再者，案件由犯罪地或被告之住所、居所
    或所在地之法院管轄，刑事訴訟法第5條第1項定有明文。查
    本案被告於94年12月2日起，另因施用第一級毒品罪（本院
    95年度訴字第230號刑事判決確定）而入臺南分監執行迄今
    ，本件公共危險等案件係於95年3月27日起訴，於95年5月9
    日繫屬本院，有臺灣臺南地方法院檢察署刑案資料查註紀錄
    表、臺灣高等法院被告前案紀錄表及臺灣臺南地方法院檢察
    署95年5月9日丙○朝圓95偵4043字第31580號函各1份附卷可
    稽。是被告之所在地在臺南，本院就本案有管轄權，合先說
    明。
二、上揭犯罪事實，業據被告丁○○於警詢及偵、審中坦承不諱
    ，核與告訴人甲○○及乙○○○所指訴之情節相符，並有道
    路交通事故調查報告表(一)、(二)、道路交通事故現場圖、內政
    部警政署國道公路警察局第五警察隊道路交通事故初步分析
    研判表、甲○○及乙○○○受傷之診斷證明書各1紙、現場
    蒐證照片6張附卷可資佐證。按汽車行駛時，駕駛人應注意
    車前狀況，並隨時採取必要之安全措施；汽車在行駛途中，
    不得驟然或任意變換車道，如欲超越前車或變換車道時，應
    先顯示方向燈告知前後車輛，並保持安全距離及間隔，方得
    超越或變換車道，道路交通安全規則第94條第3項、高速公
    路交通管制規則第11條定有明文，被告於駕車時自應注意遵
    守。且當時天候晴、日間自然光線、柏油路面乾燥、無缺陷
    、無障礙物，視距良好，客觀上並無被告不能注意之情形，
    其為超同車道之前車，竟疏於注意車前狀況，驟然變換車道
    ，於切換至外側車道時，復未注意保持安全距離，而自後追
    撞前面行駛於外側車道由甲○○所駕駛之7012-LV號自小客
    車（車內搭載甲○○之配偶乙○○○），以致7012-LV號自
    小客車失控翻覆，甲○○因而受有頭頸部外傷及左肩挫傷等
    傷害；乙○○○則受有頭頸部外傷之傷害，被告之行為顯有
    過失，且告訴人甲○○及乙○○○受有前揭傷害與被告之過
    失行為間並有相當因果關係。事證明確，被告之犯行洵堪認
    定。
三、核被告丁○○所為，係犯刑法第185條之4之公共危險罪及同
    法第284條第1項前段之過失傷害罪。被告一過失行為造成告
    訴人甲○○及乙○○○二人受傷，並以甲○○之傷勢較重，
    應依刑法第55條之規定，從一重依刑法第284條第1項前段之
    過失傷害罪處斷。被告所犯上開二罪，犯意各別，罪名互殊
    ，應分論併罰。又被告於90年間曾因施用第一級毒品罪，經
    臺灣彰化地方法院以90年度訴字第713號刑事判決判處有期
    徒刑7月確定，並於92年2月1日執行完畢之事實，有臺灣臺
    南地方法院檢察署刑案資料查註紀錄表及臺灣高等法院被告
    前案紀錄表在卷可稽，其於執行完畢後，5年之內再犯本件
    有期徒刑以上之罪，為累犯，應依法加重其刑。審酌被告之
    品行非佳（多次施用毒品罪之前科及酒醉駕車之公共危險罪
    前科）、生活狀況（小康）、智識程度為國中畢業、駕車肇
    事致告訴人甲○○及乙○○○受傷後，尚未與告訴人成立民
    事和解、告訴人甲○○及乙○○○受傷之程度，以及被告雖
    於犯罪後坦承犯行，然就民事方面之處理態度不積極等一切
    情狀，爰量處如主文所示之刑，並定其應執行刑11月，以示
    懲儆。
據上論斷，應依刑事訴訟法第273條之1第1項、第299條第1項前
段，刑法第185條之4、第284條第1項前段、第47條、第55條、第
51條第5款，罰金罰鍰提高標準條例第1條前段，判決如主文。
本案經檢察官戊○○到庭執行職務
中    華    民    國    95    年    6    月    21    日
                  刑事第七庭    法  官  林勝利
以上正本證明與原本無異。
如不服本判決，應於判決送達後10日內，向本院提出上訴狀。
                                書記官  陳金堂
中    華    民    國    95    年    6    月    21    日
附錄本案論罪科刑法條全文：
中華民國刑法第185條之4
駕駛動力交通工具肇事，致人死傷而逃逸者，處6月以上5年以下
有期徒刑。
中華民國刑法第284條第1項
因過失傷害人者，處6月以下有期徒刑、拘役或500元以下罰金，
致重傷者，處1年以下有期徒刑、拘役或500元以下罰金。


司法院資訊處製作；財團法人民間司法改革基金會備份。
